# 陈版您好，想请教关于“以公允价值计量且其变动计入当期损益的金融资产”，谢谢

提问人：ymnui19870102 时间：2021-01-21 13:33:05
@chenyiwei
陈版，您好：
想请教一下，比如说持有某上市公司股权，不具有重大影响、共同控制或控制，这种情形下通常被划分为“以公允价值计量且其变动计入当期损益的金融资产”，有些想不明白，这种投资不具有“交易性”，为什么仍用“公允价值计量”？

回答人：chenyiwei
因为对被投资企业不具有控制、共同控制或重大影响，说明投资是财务性的，以获取股利收益和日后的资本增值收益为主要持有目的。在此情况下，以公允价值计量这些投资可以向报表使用者提供更相关的信息。